臺灣士林地方法院小額民事判決
                                 111年度士小字第2244號  
原      告  泰安產物保險股份有限公司

法定代理人  李松季


訴訟代理人  曾筠筌
被      告  林文正

上列當事人間請求侵權行為損害賠償事件，本院於民國111年10
月26日言詞辯論終結，並判決如下：
    主  文
被告應給付原告新臺幣參萬壹仟參佰捌拾玖元，及自民國一百一
十一年十月四日起至清償日止，按年息百分之五計算之利息。
原告其餘之訴駁回。
訴訟費用新臺幣壹仟元，由被告負擔新臺幣肆佰玖拾元，其餘新
臺幣伍佰壹拾元由原告負擔。
本判決原告勝訴部分得假執行。
    事實及理由
一、原告主張：
　㈠被告於民國111年6月1日21時04分許，駕駛車牌號碼000-0000
    號自用小客車，行經臺北市○○區○○路000號時，因倒車不慎
    之過失，致與停放於路旁由訴外人林欣婕所有，原告所承保
    之車牌號碼000-0000號自用小客車（下稱系爭車輛）發生碰
    撞（下稱系爭車禍），造成系爭車輛受損，系爭車輛曾向原
    告投保車體損失險，事故發生時尚在保險期間內，原告業依
    保險契約賠付該車之必要修復費用，總計新臺幣（下同）64
    ,438元（其中含工資：7,696元、零件：56,742元），原告
    並依保險法第53條取得代位求償權。為此，爰依民法第184
    條第1項前段、第196條及第191條之2前項及保險法第53條之
    規定起訴請求被告給付系爭車輛之修復費用，並聲明：被告
    應給付原告64,438元，及自起訴狀繕本送達翌日起至清償日
    止，按年息百分之5計算之利息。
　㈡對被告抗辯之陳述：依照員警所拍攝現場照片，系爭車輛保
    險桿有凹痕，並非輕微碰撞，且系爭車輛右大燈下方之水箱
    護罩外框架有凹痕，會連動到大燈之支架，經技師判斷，大
    燈也需要更換，至於估價日期與系爭車禍相隔2個月，是因
    為系爭車輛遭被告碰撞後仍然可以駕駛，原告保戶是事後再
    去修車廠估價，且估價之項目均與車損照片相符，折舊部分
    則是請鈞院依法折舊。
二、被告則以：
　㈠系爭車禍發生時，原告保戶並不在車上，只是車輛停著，事
    實上是被告準備停車，要倒車停入停車格，系爭車輛是停放
    在被告後方之停車格，被告倒車時速度緩慢，略微擦到系爭
    車輛之前方保險桿，經被告下車查看，系爭車輛外觀並未損
    壞，因系爭車輛前方有突出保險桿，比車體突出，撞擊也只
    有到保險桿，沒有到車體車身，原告提出之維修單居然大肆
    更換各種零件，而不是只有保險桿。
　㈡系爭車禍發生於000年0月0日，原告保戶遲至8月3日才估價，
    已相隔2個月，也無通知並會同被告去車廠驗車估價，其間
    發生什麼事情，不能全賴給被告，從原告提出之照片可知原
    告保戶車輛車頭亦未損傷，甚至連突出之保險桿都完好，無
    凹陷、斷裂等損害，當然不可能損壞到內部零件，原告竟支
    付所有內部零件及車燈之修繕費，並要被告全部支付。
　㈢原告保戶擅自修繕系爭車輛，並自訂修繕項目，原告並未與
    被告聯絡，也未讓被告確認損害部位及看估價單，且系爭車
    輛之車燈並非被告撞擊，更何況以停車倒車的速度很慢，根
    本不可能撞擊力道過大，如此小小問題停車擦到保險桿而已
    ，竟獅子大開口將系爭車輛裡裡外外都換新。退萬步言，即
    使要賠償，也只有保險桿輕微擦到，價格不可能是估價單上
    之高額，且系爭車輛是109年出廠的車輛，不能以更換全新
    之價格計算，要計算折舊等語，資為抗辯。並聲明：原告之
    訴駁回。
三、得心證之理由：
  ㈠本件原告所主張之被告於上開時、地，駕車與原告承保之系
    爭車輛發生系爭車禍，造成系爭車輛受有損害等事實，為兩
    造所不爭執，有本院依職權向臺北市政府警察局交通警察大
    隊調取之道路交通事故初步分析研判表、現場圖、補充資料
    表、A3類道路交通事故調查紀錄表、當事人登記聯單、M3監
    理車籍資料查詢、現場照片，及原告提出之行車執照、駕駛
    執照、道路交通事故當事人登記聯單、現場圖、估價單、車
    損照片等附卷可稽，被告雖辯稱倒車時速度緩慢，略微擦到
    系爭車輛之前方保險桿，因系爭車輛前方有突出保險桿，比
    車體突出，撞擊也只有到保險桿，沒有到車體車身，保險桿
    完好，無凹陷、斷裂等損害，當然不可能損壞到內部零件，
    且系爭車輛是109年出廠的車輛，不能以更換全新之價格計
    算，要計算折舊云云，然依臺北市○○○○○道路○○○○○○○○○○○○
    號3、4、8、9之照片顯示（見本院卷第41至44頁），可見系
    爭車輛右大燈下方之保險桿已有明顯凹陷之痕跡，若非有相
    當之撞擊力道，當不致於有前述凹陷情形。另依原告提出之
    保險估價單及車損照片，系爭車輛維修之項目為前保桿、水
    箱護罩、右大燈，均與系爭車輛因系爭事故之撞擊部位即右
    前保險桿相符，縱該估價單之估價日期已具系爭事故2個月
    ，亦難認有何不實之處。且被告就其前述所辯並未提出證據
    資料以實其說，其前述抗辯，實乏依據，不足採信。
  ㈡按因故意或過失，不法侵害他人之權利者，負損害賠償責任
    ；汽車、機車或其他非依軌道行駛之動力車輛，在使用中加
    損害於他人者，駕駛人應賠償因此所生之損害。不法毀損他
    人之物者，被害人得請求賠償其物因毀損所減少之價額。民
    法第184條第1項前段、第191條之2、第196條分別定有明文
    ，故原告請求被告負上開侵權行為損害賠償責任，應屬有據
    。本件原告主張其因上揭車禍受有系爭車輛之修復費用64,4
    38元（其中含工資：7,696元、零件：56,742元）之事實，
    有提出估價單及統一發票各1份為據，惟查，原告承保之系
    爭車輛係109年8月出廠，有該車行照影本附卷可稽，而系爭
    車輛修復之費用包括含零件56,742元，衡以本件車輛有關零
    件部分之修復，既以新零件更換被損害之舊零件，則在計算
    損害賠償額時，自應將零件折舊部分予以扣除（最高法院77
    年5月17日第9次民事庭會議決議參照），而依行政院所發佈
    之固定資產耐用年數表及固定資產折舊率表，小客車之耐用
    年數為5年，依定率遞減法每年折舊千分之369，參酌營利事
    業所得稅查核準則第95條第6項規定，固定資產提列折舊採
    用平均法、定率遞減法或年數合計法者，以1年為計算單位
    ；其使用期間未滿1年者，按實際使用之月數相當於全年之
    比例計算之；不滿1月者，以月計。系爭車輛自出廠日109年
    8月起至發生車禍日111年6月1日止，已使用1年11個月，據
    此，該車扣除折舊後之零件材料費為23,693元（計算方式如
    附表），再加上工資7,696元，原告得向被告請求之車輛修
    復費用應為31,389元（即23,693＋7,696＝31,389）。
四、從而，原告依侵權行為及保險代位請求權之法律關係請求被
    告應給付原告31,389元，及自起訴狀繕本送達翌日（即111
    年10月4日）起至清償日止，按年息百分之5計算之利息，為
    有理由，應予准許，逾此部分之請求，為無理由，應予駁回
    。
五、本件係就民事訴訟法第436條之8第1項適用小額程序所為被
    告部分敗訴之判決，依同法第436條之20規定，應依職權就
    原告勝訴部分宣告假執行，並依職權確定訴訟費用額為1,00
    0元（第一審裁判費），其中490元應由被告負擔，其餘510 
    元由原告負擔。　
中　　華　　民　　國　　111 　年　　11　　月　　9 　　日
                  士林簡易庭法  官  莊明達
上列正本係照原本作成。
如不服本判決，應於送達後20日內，向本院提出上訴狀並應記載
上訴理由，表明關於原判決所違背之法令及其具體內容與依訴訟
資料可認為原判決有違背法令之具體事實，如於本判決宣示後送
達前提起上訴者，應於判決送達後20日內補提上訴理由書（須附
繕本）。
中　　華　　民　　國　　111 　年　　11　　月　　9 　　日
                            書記官  王淳平 
附表
折舊時間           金額
第1年折舊值        56,742×0.369=20,938
第1年折舊後價值    56,742-20,938=35,804
第2年折舊值        35,804×0.369×(11/12)=12,111
第2年折舊後價值    35,804-12,111=23,693